【裁判字號】    89,易,3642
【裁判日期】    891024
【裁判案由】    侵占等
【裁判全文】
臺灣高雄地方法院刑事判決                        八十九年度易字第三六四二號
    公  訴  人  臺灣高雄地方法院檢察署檢察官
    被      告  甲○○
右列被告因偽造文書等案件，經檢察官提起公訴（八十九年度偵字第二六九九號、第
三七九○號號），本院判決如左：
    主  文
甲○○意圖為自己不法之所有，而侵占自己持有他人之物，處有期徒刑肆月；又偽造
署押，足以生損害於公眾及他人，處有期徒刑肆月，台南市警察局保安隊八十七年三
月二十四日十時三十五分製作之筆錄上偽造之「乙○○」簽押壹枚、指印拾枚，台南
市警察局保安隊八十七年三月二十四日十二時三十分製作之筆錄上偽造之「乙○○」
簽押壹枚、指印伍枚，均沒收。應執行有期徒刑柒月，台南市警察局保安隊八十七年
三月二十四日十時三十五分製作之筆錄上偽造之「乙○○」簽押壹枚、指印拾枚，台
南市警察局保安隊八十七年三月二十四日十二時三十分製作之筆錄上偽造之「乙○○
」簽押壹枚、指印伍枚，均沒收。
    事  實
一、甲○○因常至羅秋香經營座落於高雄縣鳳山市○○路之卡拉ＯＫ店消費，乃與羅
    秋香相識，民國八十七年三月十六日二十二時許，羅秋香因該店生意忙碌，又缺
    零錢，乃交付新台幣（以下同）一千元予當時正在該店消費之甲○○，委請詹某
    幫忙至附近超商換十元硬幣，因詹某並無交通工具，羅女乃交付其本人所有之牌
    照號碼ＯＰＭ─四二五號重機車予詹某，詎詹某取得上開現金與機車後，竟意圖
    為自己不法之所有，將之據為己有，逃逸無蹤，侵占所得之機車作為出入之交通
    工具，現金則拿給友人花用，羅女見詹某久去未返，乃發覺此等犯行。
二、甲○○於八十七年三月二十四日上午九時三十分許，騎用上述贓車，途經台南市
    ○○路與府中路口為警查獲。其當時已因竊盜案件經台灣屏東地方法院檢察署起
    訴，由台灣屏東地方法院發佈通緝，為免遭逮捕，竟冒稱其兄乙○○之姓名應訊
    制作筆錄，而於台南市警察局保安隊在同日十時三十五分及十二時三十分所制作
    之兩份警訊筆錄上分別偽簽「乙○○」之署押各一枚及指印各十枚及五枚，足生
    損害於乙○○及警政、司法機關刑事偵審之正確性。嗣經臺灣高雄地方法院將該
    等警訊筆錄之指紋及甲○○之指紋送請內政部警政署刑事警察局鑑定比對始明上
    情。
三、案經臺灣高雄地方法院函送臺灣高雄地方法院檢察署檢察官偵查起訴。
    理  由
一、訊據被告甲○○對於右揭侵占及偽造署押事實供認不諱。侵占部分核與被害人羅
    秋香於警訊及臺灣高雄地方法院檢察署八十七年偵字第八七一二號案件偵查中指
    述之情節相符，並有贓物認領保管單一份在卷可為佐証；偽造署押部分核與被害
    人乙○○於本院八十八年度簡上字第四十二號案件審理中陳述之情節相符，並有
    被告偽造「乙○○」簽名及指印之台南市警察局保安隊八十七年三月二十四日十
    時三十五分制作完畢及十二時三十分制作完畢之警訊筆錄各一份在卷可稽。且被
    告冒稱乙○○於台南市警察局保安隊制作上揭筆錄時所留存之條碼編號0000
    000000號指紋卡，經鑑定卡上之十指紋與被告甲○○本人之指紋相符，此
    有內政部警政署刑事警察局八十八年十月十九日（八八）刑紋字第一○五四八四
    號函所附鑑定書一份附卷足憑。被告冒乙○○身分應設訊並偽造「乙○○」簽名
    及指印之行為，足生損害於乙○○本人及警政及司法機關偵審犯罪之正確性。綜
    上所述，本件被告侵占及偽造署押事實明確，犯行堪以認定。
二、核被告所為，係犯刑法第三百三十五條第一項及同法第二百十七條第一項之偽造
    署押罪。被告於台南市警察局保安隊在八十七年三月二十四日十時三十五分及十
    二時三十分所制作之兩份警訊筆錄上分別偽簽「乙○○」之署押各一枚及指印各
    十枚及五枚，外觀上雖有數次簽名及按捺指印之動作，然本件兩次制作筆錄之時
    間相距僅一小時五十五分鐘，且制作單位與地點均同在台南市警察局保安隊，應
    認係以數次動作完成冒名應訊圖免逮捕之犯罪目的，故係接續犯而非連續犯，附
    此敘明。被告所犯二罪犯意各別，所犯構成要件互殊，應係獨立二罪，分論併罰
    。被告前因竊盜罪及逃亡罪經臺灣屏東地方法院定應執行刑三年二月，於八十六
    年十二月八日假釋出監付保護管束，此有臺灣高雄地方法院檢察署刑案資料查註
    紀錄表一份在卷可稽，被告於保護管束期間猶不知悔改，再犯本件犯行，惡性非
    輕，爰審酌其素行不佳，且偽造乙○○署押，使乙○○險受刑事處罰，危害非輕
    ，及其侵占所得非多，犯罪後坦承犯行，態度良好等一切情狀，量處如主文所示
    之刑。台南市警察局保安隊八十七年三月二十四日十時三十五分製作之筆錄上偽
    造之「乙○○」簽押一枚、指印十枚，台南市警察局保安隊八十七年三月二十四
    日十二時三十分製作之筆錄上偽造之「乙○○」簽押一枚、指印五枚，無論屬於
    被告與否，均應依刑法第二百十九條之規定宣告沒收。
據上論斷，應依刑事訴訟法第二百九十九條第一項前段，刑法第二百十七條第一項、
第三百三十五條第一項、第二百十九條、第五十一條第五款、罰金罰鍰提高標準條例
第一條前段，判決如主文。
中      華      民      國    八十九    年      十      月    二十四    日
                              臺灣高雄地方法院刑事第七庭
                                  法  官  蔡  國  卿
右正本證明與原本無異。
如不服本判決，應於判決送達後十日內，向本院提出上訴狀。
                                  書記官  邱  靜  銘
中      華      民      國    八十九    年      十      月    二十七    日
附錄本判決論罪科刑之法條：
刑法第二百十七條第一項：
偽造印章、印文或署押，足以生損害於公眾或他人者，處三年以下有期徒刑。
刑法第三百三十五條第一項：
意圖為自己或第三人不法之所有，而侵占自己持有他人之物者，處五年以下有期徒刑
、拘役或科或併科一千元以下罰金。


司法院資訊處製作；財團法人民間司法改革基金會備份。
